臺灣臺南地方法院刑事判決　　　　　　　　　　　　　九十一年度易字第一九號
　　公　訴　人　臺灣臺南地方法院檢察署檢察官
　　被　　　告　甲○○
右列被告因竊盜案件，經檢察官提起公訴（九十一年度偵字第二０一號），本院判決
如左：
    主  文
甲○○竊盜，未遂，處有罰金參仟元，如易服勞役以參佰元折算壹日。緩刑貳年。
    事  實
一、甲○○意圖為自己不法之所有，於民國九十年十二月二十七日晚上十一時二十五
    分許，在台南市○○路○段一七二號前，見乙○○所停放之車號ＶＦＶ─六七六
    號輕機車之置物箱未上鎖，竟乘機打開該機車之置物箱欲行竊其內之財物時，適
    為返回之乙○○發現而未遂。
二、案經台南市警察局第二分局報告台灣台南地方法院檢察署檢察官偵查起訴。
    理  由
一、訊據被告甲○○雖坦承有動手打開被害人乙○○之機車置物箱，惟矢口否認有竊
    盜之意圖，辯稱因為當時坐在被害人機車上休息，突然腹痛想要上廁所，適巧撥
    動機車置物箱發現沒有鎖，才會將之打開找看看有無衛生紙，並非要竊取物品云
    云。惟查，被告右揭犯行，業據被害人乙○○於警訊時指述綦詳，參以被告既自
    承是要到附近的電玩店上廁所，則被告既腹痛難忍，當直接奔往電玩店索紙如廁
    ，焉有耽擱時間，動手翻找他人機車置物箱之理？所辯悖於常理，不足採信。本
    件事證明確，被告犯行，可以認定。
二、核被告所為，係犯刑法第三百二十條第三項、第一項竊盜未遂罪。又被告著手於
    竊盜行為，惟未生竊得財物之結果，茲依末遂犯之規定減輕其刑。爰審酌被告年
    紀尚輕，尊重他人財產權之觀念薄弱，及被害人並未發生現實損害，被告犯後態
    度暨其他一切情狀，量處如主文所示之罰金，並諭知易服勞役之折算標準，以示
    懲儆。末查被告未曾受有期徒刑以上刑之宣告，有台灣高等法院被告全國前案紀
0   錄表附卷可稽，又其方脫離少年階段，如遽受刑之執行，並非最佳途逕，有失刑
    寓教化之目的，而被告經此偵審教訓，應知警惕，信無再犯之虞，併予宣告緩刑
    二年，用啟自新。
據上論斷，應依刑事訴訟法第二百九十九條第一項前段，刑法第三百二十條第三項、
第一項、第二十六條前段、第七十四條第一款，罰金罰鍰提高標準條例第一條前段、
第二條，判決如主文。
中      華      民      國      九十一      年      二      月    六    日
                                  臺灣臺南地方法院刑事第四庭
                                          法  官  簡  慧  娟
右正本證明與原本無異。
如不服本判決，應於判決送達後十日內，向本院提出上訴狀。
                                          書記官  陳  玉  果
中      華      民      國      九十一      年      二      月    六    日
附錄法條：
中華民國刑法第三百二十條
 (普通竊盜罪、竊佔罪)
意圖為自己或第三人不法之所有，而竊取他人之動產者，為竊盜罪，處五
年以下有期徒刑、拘役或五百元以下罰金。
意圖為自己或第三人不法之利益，而竊佔他人之不動產者，依前項之規定
處斷。
前二項之未遂犯罰之。
